【裁判字號】    95,易,127
【裁判日期】    950523
【裁判案由】    竊盜
【裁判全文】
臺灣基隆地方法院刑事判決               95年度易字第127號
公  訴  人  臺灣基隆地方法院檢察署檢察官
被      告  戊○○
上列被告因竊盜案件，經檢察官提起公訴（95年度偵字第1449號
、第1529號）暨移送併案審理（95年度字第1879號、第2169號）
，本院判決如下：
    主  文
戊○○連續攜帶兇器踰越安全設備竊盜，處有期徒刑拾月。扣案
之螺絲起子壹支、砂輪機貳台、砂輪片貳片、手套壹只、照明電
筒壹支、砂輪電鋸壹台、萬能鉗及開口板手各壹支均沒收。
    事  實
一、戊○○於民國91年間曾因竊盜案件，經臺灣士林地方法院判
    處罰金銀元3,000元，於91年7月26日易科罰金執行完畢（不
    構成累犯），竟不知悔改，基於意圖為自己不法所有之概括
    犯意，連續為以下竊盜犯行：
  (一)於民國95年3月12日夜間12時30分許，持其所有客觀上足對
    他人生命、身體構成危險之兇器螺絲起子1支、砂輪機1台、
    砂輪片2片，至基隆巿復興路1號庚○○看管居住之「烏橋頭
    福安宮」（下稱福安宮）建築物，見福安宮1 樓側門之鐵製
    拉門早已損壞且未上鎖（起訴書誤以戊○○先以砂輪機破壞
    福安宮1 樓之鐵製拉門），乃將該拉門拉開，並持螺絲起子
    撬開該拉門內屬於木門一部分之喇叭鎖，以此毀損門扇之方
    式侵入該宮內，再戴上其自備之手套乙只以砂輪機切割置於
    宮內之功德箱，欲竊取其內之香油錢，惟尚未得手前，因切
    割聲響過大，為民眾蔡傑銘發覺報警，為警當場在該宮內之
    廁所查獲躲藏其內之戊○○，並在其身上扣得螺絲起子1 支
    、在廁所地上扣得砂輪機2台、砂輪片2片及手套1只。
  (二)又於95年3月16日凌晨2時50分許，騎乘車牌號碼BBR-410 號
    機車，至臺北縣瑞芳鎮○○路177 號丙○○開設無人居住之
    汽車修理廠，將上開機車停放在該修車廠前，利用無人看守
    且該修車廠工具室木門並未上鎖之機會，持其所有之照明電
    筒1 支進入該修車廠之工具室內，徒手竊取丙○○放在工具
    室內置物架上之電鑽3台、磁磚切割器1台、砂輪切斷器1 台
    、尖嘴鉗及破壞剪各1 支｛共值約新臺幣（下同）10,000元
    ｝，得手後，將上述物品放在上開機車腳踏板上，旋為居住
    於該修車廠2 樓住宅之丙○○發覺報警後，為警在上開汽車
    修理廠之廁所門口當場查獲戊○○，並在其身上扣得照明電
    筒1 支，在上開機車腳踏板上起獲丙○○失竊之電鑽、磁磚
    切割器、砂輪切斷器、尖嘴鉗及破壞剪等物。
  (三)復於95年4月8日晚上12時20分許，攜帶其所有客觀上足對他
    人生命、身體構成危險之兇器砂輪電鋸1 台，騎乘車牌號碼
    BBR-410號機車，至基隆巿八堵路167號「馥利貨櫃場」，利
    用該貨櫃場窗戶未上鎖之機會，以踰越安全設備窗戶之方式
    ，進入該貨櫃場之貨櫃辦公室內，徒手竊取電腦主機1 台及
    電腦螢幕2台，得手後先搬放在BBR-410號機車腳踏板上，再
    以相同踰越安全設備窗戶之方式進入該辦公室內後，持其所
    有之上述砂輪電鋸及置於該辦公室內客觀上足對他人生命、
    身體構成危險之兇器拔釘起子1 支，欲將保險箱切開後竊取
    保險箱內之財物，惟尚未切開保險箱前即為貨櫃場之保全人
    員張皓輝發現報警處理，為警當場查獲戊○○，並在上述機
    車腳踏板上起獲其竊得之電腦主機1台、電腦螢幕2台，且分
    別在上開貨櫃場辦公室內扣得上述砂輪電鋸、在貨櫃場外扣
    得上述拔釘起子1支。
  (四)再於95年4月30日凌晨4時20分許，持其所有客觀上足對他人
    生命、身體構成危險之兇器萬能鉗及開口板手各1 支，前往
    基隆巿新豐街345之2號「福德宮」，打開門閂進入宮內，再
    以萬能鉗及開口板手拆卸功德箱之螺絲，竊取功德箱內之香
    油錢800元（含100元紙鈔5張、50元硬幣4個、10元硬幣10個
    ）得手。旋為該里里民發覺後通知里長林達欽報警處理，為
    警當場在該宮內公德箱後面查獲戊○○，並在其身上扣得上
    述竊得之800元及萬能鉗、開口板手各1支。
二、案經基隆市警察局第四分局、臺北縣政府警察局瑞芳分局報
    告臺灣基隆地方法院檢察署檢察官偵查起訴及基隆市警察局
    第二分局、第三分局報告臺灣基隆地方法院檢察署檢察官移
    送併案審理。
    理  由
壹、證據能力方面：
    按被告以外之人於審判外之言詞或書面陳述，除法律有規定
    者外，不得作為證據，刑事訴訟法第159條第1項固定有明文
    。惟被告以外之人於審判外之陳述，雖不符159條之1至159
    條之4 之規定，而經當事人於審判程序同意作為證據，法院
    審酌該言詞陳述或書面陳述作成時之情況，認為適當者，亦
    得為證據；當事人、代理人或辯護人於法院調查證據時，知
    有第159條第1項不得為證據之情形，而未於言詞辯論終結前
    聲明異議者，視為有前項之同意，同法第159條之5亦有明定
    。查本案被害人庚○○、丙○○、己○○於警詢之陳述；證
    人蔡傑銘、張皓輝、林達欽於警詢之證述，固均屬被告以外
    之人於審判外之言詞陳述，惟據公訴人、被告於本院準備程
    序同意作為證據，迄本院調查證據乃至言詞辯論終結前亦未
    就此部分之證據能力聲明異議，且上述被害人及證人之警詢
    筆錄內容，均經被害人及證人核閱無訛後簽名捺印（見各該
    警詢之記載），所述內容復與案發現場查獲之狀況相符，顯
    見上開被害人及證人於警詢之陳述係出於其自由意志，且具
    有可信性，並無不適宜作為證據之情形，依上揭規定，自得
    作為本案認定事實之證據，合先敘明。
貳、實體方面：
一、前揭事實，業據被告戊○○於本院審理時供承不諱，核與被
    害人即證人庚○○、丙○○於警詢、本院審理時之指訴或證
    述；被害人己○○於警詢之指訴；證人蔡傑銘、張皓輝、林
    達欽於警詢時之證述；證人乙○○、丁○○、辛○○於本院
    審理時證述之情節相符，並有被害人丙○○、馥利威貨櫃場
    主任壬○○、被害人己○○分別立具之贓物認領保管單各1
    紙、案發現場及查獲照片25紙及刑案現場測繪圖1 紙在卷可
    稽，復有螺絲起子1支、砂輪機2台、砂輪片2片、手套1只、
    照明電筒1支、砂輪電鋸1台、萬能鉗及開口板手各1支扣案
    可資佐證，足認被告之前揭自白與事實相符，應堪採信。本
    案事證明確，其犯行堪以認定，應依法論科。
二、查螺絲起子、砂輪機、砂輪片、砂輪電鋸、萬能鉗及開口板
    手等物，均係客觀上足對他人生命、身體構成危險之兇器；
    喇叭鎖屬門扇之一部分、窗戶則係依通常觀念具有防盜之安
    全設備。故核被告所為事實(一)部分，係犯刑法第321條第2項
    、第1項第1款、第2款、第3款之攜帶兇器毀越門扇，於夜間
    侵入有人居住建築物未遂罪（起訴書誤載為刑法第321條第3
    項、第1項之加重竊盜未遂罪，已據蒞庭檢察官當庭更正）
    ；所為事實(二)部分，係犯刑法第320條第1項之竊盜罪；所為
    事實(三)部分，係犯刑法第321條第1項第2款、第3款之攜帶兇
    器踰越安全設備竊盜罪；所為事實(四) 部分，係犯刑法第321
    條第1項第3款之攜帶兇器竊盜罪。其所為先後4 次上開加重
    竊盜未遂、普通竊盜及加重竊盜既遂犯行，均時間緊接，且
    觸犯構成要件相同之罪名，顯係基於概括犯意反覆為之，為
    連續犯，應依刑法第56條之規定，論以情節較重之攜帶兇器
    踰越安全設備竊盜既遂罪，並依法加重其刑。又事實(三)、(四)
    所載之加重竊盜犯行（即臺灣基隆地方法院檢察署檢察官95
    年度偵字第1879號、第2169號移送併案審理之犯行），雖未
    據檢察官提起公訴，然此部分之犯罪事實與起訴部分，有連
    續犯之裁判上一罪關係，為起訴之效力所及，本院自應併予
    審究。另查福安宮1 樓側門之鐵製拉門早已損壞；被害人丙○○開設之汽車修理廠，並非丙○○之住宅，亦未與其住居
    之2 樓相通；警方於事實(二)案發現場當場查獲被告時，僅在
    其身上扣得照明電筒1支等情，分據證人庚○○、丙○○、
    乙○○於本院審理時證述明確（均見本院95年4月27 日審判
    筆錄），業如前述，起訴書誤認係被告持砂輪機破壞上述鐵
    製拉門，且誤認被告事實(二)部分係攜帶兇器於夜間侵入住宅
    竊盜，並認所犯係刑法第321條第1項第1款至第3款之加重竊
    盜罪，均有未洽，此部分犯罪事實及所犯法條自應更正如前
    （因事實(二)部分與前揭論罪科刑部分為連續犯裁判一罪關係
    ，經從一重處斷結果未以事實(二)部分所涉之刑法第320 條第
    1 項竊盜罪論處，自不生變更起訴法條之問題），附此敘明
    。爰審酌被告前已有竊盜之前科（參本院卷附臺灣高等法院
    被告前案紀錄表），猶不知悔改，其年輕力壯，竟不思以正
    途謀生，而屢次攜帶兇器，甚至毀壞門扇及踰越安全設備實
    施竊盜犯行，其所為對居家安寧之維護及被害人財產法益侵
    害甚鉅，且其於所為事實(一)、(二)犯行在本院審理期間，仍不
    知悛悔，續為事實(三)、(四)犯行，惡性非輕，並審酌其竊得財
    物之價值非鉅及其犯後坦承犯行之態度等一切情狀，量處如
    主文所示之刑，以示懲儆。末按應執行之刑未達1年以上者
    ，不適用竊盜犯、贓物犯保安處分條例，此觀之該條例第2
    條第4項規定即明，因本院判處之刑度未達1年以上，故公訴
    人請求依上開條例諭知強制工作，自無從准許，併此敘明。
三、扣得之螺絲起子1支、砂輪機2台、砂輪片2片、手套1只、照
    明電筒1支、砂輪電鋸1台、萬能鉗及開口板手各1 支，均為
    被告所有供本案犯罪所用之物，業據被告於本院審理時供述
    甚詳（見本院95年4月27日、95年5月16日審判筆錄），爰均
    依刑法第38條第1項第2款規定予以宣告沒收。又扣得之拔釘
    器1支（即1879號偵查卷第20頁扣押物品目錄表上所載之鐵
    鍬1把），雖係被告為本案事實(三)竊盜犯行所用之物，惟被
    告否認為其所有，本院復查無其他證據足以證明該物為被告
    所有，爰不予宣告沒收；至另扣得之鉗子6支、起子3支、菜
    刀1支、鐵撬2支、小刀1支、棉質手套1雙、塑膠指套4枚、
    破壞鉗1支、油壓剪2把、鉗子2把、螺絲起子2把、手電筒、
    榔頭、活動扳手各1支，被告雖供承為其所有，惟否認係供
    本案犯罪所用之物，本院亦未認定係供本案犯罪所用之物，
    自不予宣告沒收，在此敘明。
據上論斷，應依刑事訴訟法第299條第1項前段，第56條、第321
條第1項第2款、第3款、第38條第1項第2款，判決如主文。
本案經檢察官甲○○到庭執行職務。
中    華    民    國    95    年    5    月    23    日
                  刑事第四庭審判長法  官  鄭景文
                                  法  官  王慧惠
                                  法  官  王美婷
以上正本證明與原本無異。
對於本件判決如有不服，應於收受送達後10日內，向本院提出上
訴書狀，上訴於臺灣高等法院，並按他造當事人之人數附具繕本
。
中    華    民    國    95    年    5    月    24    日
                                  書記官  劉珍珍
附錄本案論罪科刑法條：
中華民國刑法第321條第1項第1款至3款、第2項
犯竊盜罪而有左列情形之一者，處 6 月以上、 5 年以下有期徒
刑：
一  於夜間侵入住宅或有人居住之建築物、船艦或隱匿其內而犯
    之者。
二  毀越門扇、牆垣或其他安全設備而犯之者。
三  攜帶兇器而犯之者。
前項之未遂犯罰之。


司法院資訊處製作；財團法人民間司法改革基金會備份。
